# 询问计学辑要

提问人：zhs7403 时间：2013-11-30 10:15:30
陈老师,每天认真看你的回复帖有子 4 个月了,基本是每一个您的回复都看了.觉得您每次的回答都是引经据典,我自己水平提高也很快.我还买了您的计学辑要2011.看你最近已经开始引用 2013 的计学辑要了,您上次说是年底前出版,询问进度.还有您的瑞华2011--2012年答疑版有正式出版物还是需要在瑞华事务所网站找?

回答人：chenyiwei
《计学撮要 2013 》已经出版，您现在开始可以留意各大网上书店，以及瑞华会计师事务所官方微博（http://weibo.com/ruihuacpa）
发布的相关信息。谢谢关注！

提问人：LBYBLB 时间：2013-11-30 10:50:09
请问陈版，《计学撮要 2013 》会发给各分所员工每人 1 本吗？

回答人：chenyiwei
抱歉，不清楚此事。您可以咨询您的主管合伙人。